【裁判字號】    97,交訴,49
【裁判日期】    971029
【裁判案由】    公共危險
【裁判全文】
臺灣臺北地方法院刑事判決              97年度交訴字第49號
公  訴  人  臺灣臺北地方法院檢察署檢察官
被      告  甲○○
上列被告因公共危險案件，經檢察官提起公訴（97年度偵字第
6067號），因被告於準備程序中就被訴事實為有罪之陳述，經本
院合議庭裁定改行簡式審判程序審理，茲判決如下：
    主  文
甲○○駕駛動力交通工具肇事，致人受傷而逃逸，處有期徒刑參
月，如易科罰金，以新臺幣壹仟元折算壹日。
    事實及理由
一本件犯罪事實、證據及理由，均引用檢察官起訴書之記載（如
  附件）。核被告甲○○所為，係犯刑法第185條之4肇事逃逸罪
  （業務過失傷害部份業據告訴人乙○○撤回告訴）。本院審酌
  被告因肇事後一時緊張而未停車察看，犯後坦承犯行，已知悔
  悟，並已賠償告訴人，並獲得告訴人之諒解，及告訴人所受傷
  勢輕微等一切情狀，認縱科以法定最低度刑，猶嫌過重且失之
  苛酷，情輕而法重，依刑法第59條酌減之，並量處如主文所示
  之刑，並諭知易科罰金之折算標準。又得為緩刑之宣告者，須
  以未曾受有期徒刑以上刑之宣告，或前受有期徒刑以上刑之宣
  告，執行完畢或赦免後，5 年以內未曾受有期徒刑以上刑之宣
  告為要件，此觀刑法第74條第1 項之規定自明。故在判決前已
  經受有期徒刑以上刑之宣告確定尚未執行完畢，或執行完畢或
  赦免後，未逾5 年者，即不合於宣告緩刑之條件，不得於後案
  宣告緩刑。被告前因偽造文書案件，經臺灣士林地方法院以96
  年度訴字第880 號判決判處有期徒刑4 月（經減刑為有期徒刑
  2 月），且尚未執行完畢，有臺灣高等法院被告全國前案紀錄
  表1 份存卷可證，參照前述說明，於本件不得為緩刑之宣告，
  附此敘明。
二本件被告所犯為死刑、無期徒刑、最輕本刑3 年以上有期徒刑
  以外之罪，亦非高等法院管轄第一審之案件，其於本院行準備
  程序時並就被訴事實為有罪之陳述，經聽取檢察官及被告之意
  見後，依刑事訴訟法第273 條之1 第1 項之規定，由本院合議
  庭裁定本件改依簡式審判程序，並由受命法官獨任進行審理。
三適用之法條：刑事訴訟法第273 條之1 第1 項、第299 條第1
  項前段，刑法第185 條之4 、第59條、第41條第1 項前段。
本案經檢察官李建論到庭執行職務
中    華    民    國    97    年    10    月    29    日
                  刑事第十五庭  法  官   邱蓮華
上正本證明與原本無異。
如不服本判決，應於判決送達後10日內向本院提出上訴狀 (應抄
附繕本)。
                                書記官   葉宜玲
中    華    民    國    97    年    10    月    29    日
附件
臺灣臺北地方法院檢察署檢察官起訴書
                                      97年度偵字第6067號
    被      告  甲○○  男  30歲（民國○○年○月○日生）
                        住臺北縣新店市○○里○○鄰○○路21
                        0號7樓
                        身分證統一編號：Ｚ000000000號
上列被告因公共危險等案件，已經偵查終結，認應該提起公訴，
茲將犯罪事實及證據並所犯法條分敘如下：
        犯  罪  事 實
一、甲○○於民國97年1月18日上午7時10分許，駕駛車號：1256
    -KE號自小客車，沿臺北市○○區○○路2段，由北往南方向
    行駛，行經該道路與興隆路4段交岔路口前，原應注意車前
    狀況，而當時之天候為晴天，日間有自然光線，路面為柏油
    路面、乾燥、無缺陷及障礙物，視距良好，並無不能注意之
    情事，竟疏於注意上開事項，適有同向之乙○○駕駛車號：
    ED-2543號自小客車，正停等紅燈號誌準備左轉，甲○○不
    慎以所駕駛自小客車之右前車頭撞擊乙○○駕駛之自小客車
    的左後車尾，致乙○○之背、腰、雙膝挫傷。甲○○於駕駛
    動力交通工具肇事，致人受傷後，竟基於肇事逃逸之故意，
    未施以救護，即駕駛該車輛逃逸。嗣於同年2月12日，經警
    循線查獲。
二、案經乙○○訴由臺北市政府警察局文山第一分局報告偵辦。
        證  據  並  所  犯  法   條
一、被告甲○○於警詢中坦承於上開時、地，駕駛自小客車，並
    以該車輛撞擊告訴人駕駛之自小客車之事實，惟矢口否認有
    何過失傷害、肇事逃逸之罪嫌，辯稱：伊下車觀看後，覺得
    沒事，即駕車離去云云。經查：
    (一)被告於上揭時、地駕駛自小客車，自後撞擊告訴人駕駛之
      自小客車，致告訴人受傷之事實，業經告訴人指訴在卷，
      核與被告之部分供述情形相符，並有昇陽中醫診所診斷書
      1張、道路交通事故現場圖影本1張、道路交通事故調查報
      告表(一)、(二)影本各1張、臺北市政府警察局文山一分局交
      通分隊道路交通事故補充資料表影本、交通事故談話紀錄
      表影本及道路交通事故當事人登記聯單影本各1張、臺北
      市政府警察局文山一分局疑似道路交通事故肇事逃逸追查
      表影本1張、乙○○身分證影本1張、車籍查詢-基本資料
      詳細畫面2張、甲○○個人戶籍資料查詢結果與身分證影
      本各1張在卷可憑。
    (二)卷附道路交通事故現場圖影本與道路交通事故調查報告影
      本顯示：
      １本件道路交通事故地點，係一設有號誌之交岔路口。
      ２被告駕駛之車輛係直行車，告訴人駕駛之車輛則係同向
        前方之直行車。
      ３兩車撞擊部位，各位於被告車輛之右前車頭及告訴人車
        輛之左後車尾。
      ４本件並無證據顯示被告與告訴人當時有超速之情形。
      ５綜上，被告駕車行經事故地點，顯未注意車前狀況，才
        自後撞擊告訴人車輛之左後車尾。
    (三)按汽車行駛時，駕駛人應注意車前狀況及兩車併行之間隔
      ，並隨時採取必要之安全措施，道路交通安全規則第94條
      第3項定有明文。被告當時係一年滿三十歲之成年男子，
      具高職畢業之學歷(詳被告警詢筆錄所載之年籍資料)，則
      上述規定為被告應注意之事項。又事故時之天候為晴天，
      日間有自然光線，路面為柏油路面、乾燥、無缺陷及障礙
      物，視距良好，此有道路交通事故調查報告表(一)影本1張
      附卷足佐，則被告駕車發生事故時，並無不能注意之情事
      。佐以，被告當時有疏於注意車前狀況之駕車行為，詳如
      上述(二)所示。從而，被告當時若稍加注意車前狀況，定能
      發現前方告訴人之車輛，而避免自後撞擊告訴人之車輛，
      故被告顯有過失。
    (四)告訴人既因本件交通事故而受傷，若無被告之過失駕車行
      為，必不致生該事故，則告訴人之傷害與被告之過失駕車
      行為間，具相當因果關係。
    (五)被告於事故發生後未曾下車查看，即駕車離開現場，業經
      告訴人指訴明確，則被告應知此舉已致告訴人受傷，才未
      施以救護，而駕車離開現場，故被告顯具肇事逃逸之直接
      故意及行為。
    (六)被告雖於警詢中供述：伊所駕駛車輛之左前方葉子鈑與左
      前保險桿，碰撞到告訴人車輛之右後方一情，然被告車輛
      係右前車頭撞擊告訴人車輛之左後車尾，詳如上述，故被
      告此部分之供述，顯與事實有違。
    (七)至被告辯稱：伊下車觀看後，覺得沒事，即駕車離開云云
      。然被告駕車與告訴人駕駛之車輛發生擦撞後，並未下車
      查看，如上所述。佐以，告訴人雖與被告發生事故，但應
      不致因此甘冒刑法誣告罪之處罰，而設詞誣陷被告，則告
      訴人之指訴，應可採信。從而，被告所辯顯係卸責之詞，
      不足採信。
    (八)綜上，被告罪嫌應堪認定。
二、核被告所為，係犯刑法第185條之4之肇事逃逸罪嫌及第284
    條第1項前段之過失傷害罪嫌。又上揭兩罪嫌間，犯罪各別
    ，罪名不同，請分論併罰。至報告意旨認被告僅涉同法第18
    5條之4之罪嫌，然被告除涉犯同法肇事逃逸罪嫌外，尚涉有
    同法過失傷害罪嫌，詳如上述，故報告意旨所引法條，容有
    漏載，併此敘明。
三、依刑事訴訟法第251條第1項提起公訴。
        此  致
臺灣臺北地方法院
中    華    民    國    97    年    3     月    25    日
                              檢  察  官  柯 木 聯
附錄本案所犯法條全文：
刑法第185條之4
駕駛動力交通工具肇事，致人死傷而逃逸者，處六月以上五年以
下有期徒刑。
刑法第284條第1項
因過失傷害人者，處六月以下有期徒刑、拘役或五百元以下罰金
，致重傷者，處一年以下有期徒刑、拘役或五百元以下罰金。


司法院資訊處製作；財團法人民間司法改革基金會備份。
